臺灣高等法院臺中分院民事裁定　94年度破抗字第13號
抗　告　人　甲○○
上列抗告人聲請宣告破產事件，對於中華民國九十四年五月十日
八臺灣臺中地方法院九十四年度破字第三四號裁定提起抗告，本
院裁定如下：
      主      文
抗告駁回。
抗告程序費用由抗告人負擔。
      理      由
一、抗告意旨略以：原裁定認為伊尚有其他財產，惟查伊(一)投資
    桐核閎生物科技股份有限公司（下簡稱桐核閎公司）為九十
    三年八月間，此乃尚未投資宏徠生物科技股份有限公司（以
    下簡稱宏徠公司）之詐欺事件前所為之投資。(二)投資元氣元
    素國際開發股份有限公司（下簡稱元氣元素公司），此為伊
    女兒買調整型內衣，而加入其會員。(三)汽車一輛，已於民國
    九十四年三月十六日七時四十五分失竊。(四)伊所有南投市○
    ○里○○路一九三號房屋，為了清償債務，於九十四年一月
    三十一日賣予江素貞。(五)就宏徠公司之新台幣（下同）四百
    六十二萬五千元之債權部分，宏徠公司目前資產約現金三千
    三百多萬元寄存在聯邦銀行台中文心分行專戶保管中，所以
    伊負債多於資產，因而請求廢棄原裁定等語。
二、按破產者，乃於債務人不能清償債務時，為使總債權人獲得
    平等滿足，並兼顧債務人之利益，而就債務人之總財產，由
    法院參與其事之一般強制執行，因此須對於債務人不能清償
    債務者宣告之，且法院就破產之聲請得依職權為必要之調查
    （參照破產法第一條、第五十七條、第六十三條第二項規定
    ）。而所謂債務人之財產價值，是否足堪清償其債務，仍應
    以債權人聲請破產時，而非以其債務發生時為準，且不僅以
    不動產之有無及其價值為認定之依據，債務人是否尚有其他
    財產或信用能力，自應併予調查審認。查抗告人於原法院所
    提財產狀況說明書及債權人清冊（見原審卷第十二、十三頁
　　），就「負債表」所載雖為一百八十九萬六千九百零八元，
  　但資產表所載(一)有價值資表部分有鑽戒一枚（約值三萬元）
    、金項鍊一條（約值一萬二千元）、金戒指二枚（約值一萬
    元）、重型機車一輛（約值二萬元）、現金二十萬　元，資
    產計值二十七萬二千元；及(二)無價值資產：對宏徠公司之債
　　權四百六十二萬五千元。其中對宏徠公司之前開債權部分，
　  抗告人自承宏徠公司之現金約三千三百多萬元現寄存在聯邦
    銀行，且僅屬就已知現金部分而已，是該債權並非已不存在
    ，故對宏徠公司高達四百六十二萬五千元之債權，自應計入
    其財產範圍內。且經原法院查詢抗告人所得及財產資料結果
    ，抗告人尚有投資桐核閎公司及元氣元素公司，並自該公
　　司得有所得計一萬五千四百五十元，並另有汽車一輛及坐落
　  南投縣南投市○○里○○路一九三號房屋，有稅務電子閘門
    財產所得調件明細表一份在卷可稽，雖抗告人指稱汽車一部
    已失竊，並提出警協尋單影本一份為證。但依原法院所調得
　　之其他財產，就投資桐核閎公司及元氣元素公司，並自該公
 　 司得有所得計一萬五千四百五十元，為抗告人於抗告意旨中
    所不爭執，雖辯稱投資桐核閎公司為九十三年八月間尚未投
    資宏徠公司前所為之投資，及投資元氣元係為伊女兒買調整
    型內衣，而加入其會員等情，然縱有上揭之投資原因，但仍
    為其債權，應可確認；另坐落南投縣南投市○○里○○路一
    九三號房地一幢，抗告人雖稱於九十四年一月三十一日出賣
    於第三人江素貞，但依抗告人所提土地建築物買賣有權移轉
　　契約書影本所載，並有取得買賣價金一百四十九萬二千二百
　  一十二元，抗告雖辯稱已清償債務，但未舉證以實其說，故
    縱該幢房地已出售，仍有上開價金存在，自不能以抗告人主
    觀上認為其財產不足清償債務，遽認為無力清償。準此，抗
    告人既尚有其他財產，足以清償其債務，復有前開巨額資金
    可供投資，顯見其資產大於其所列之上開負債，抗告人謂其
    財產價值並不足以清償前揭債務，實不可取，揆諸上開規定
    及說明，難遽認為已符合宣告破產之要件。為此，原法院駁
    回抗告人之聲請，依法並無不合。抗告意旨仍執陳詞，請求
    廢棄原裁定，不能謂有理由，應駁回其抗告。
三、據上論結，本件抗告為無理由，依破產法第五條，民事訴訟
    法第四百九十五條之一第一項、第四百四十九條第一項、第
    九十五條、第七十八條，裁定如主文。
中　　華　　民　　國　　94　　年　　6　　月　　28 　　日
                      民事第七庭審判長法　官  邱森樟
                                      法　官  陳賢慧
                                      法　官  盧江陽
以上正本係照原本作成。
如不服本裁定應於送達後十日內向本院提出再抗告狀，並繳納再
抗告費新臺幣1,000元及選任律師為代理人。再為抗告應以適用
法規顯有錯誤為理由，並經本院之許可，該許可以原裁定所涉及
之法律見解具有原則上之重要性者為限，同時委任律師或具有律
師資格之關係人為代理人。
                                      書記官  康孝慈
中　　華　　民　　國　　94　　年　　6 　　月　　28　　日
                                        　　　　　　　Ｂ
